【裁判字號】    98,聲,2279
【裁判日期】    980831
【裁判案由】    聲請定其應執行刑
【裁判全文】
臺灣臺北地方法院刑事裁定              98年度聲字第2279號
聲  請  人  臺灣臺北地方法院檢察署檢察官
受  刑  人  甲○○
                    （現在臺灣臺北監獄士林分監執行中）
上列聲請人因受刑人數罪併罰有二裁判以上，聲請定其應執行之
刑（九十八年度執聲字第一七一五號、九十八年度執字第二○九
七號），本院裁定如下：
    主  文
甲○○所犯如附表所示之罪，應執行有期徒刑捌月，如易科罰金
，以銀元佰元即新臺幣玖佰元折算壹日。
    理  由
一、聲請意旨略以：上列受刑人甲○○因犯偽造文書等案件，先
    後經判決確定如附表，應依刑法第五十三條及第五十一條第
    五款，定其應執行之刑，爰依刑事訴訟法第四百七十七條第
    一項聲請裁定等語。
二、(一)按「裁判確定前犯數罪者，併合處罰之。」、「數罪併
        罰，有二裁判以上者，依第五十一條之規定，定其應執
        行之刑。」，刑法第五十條、第五十三條分別定有明文
        。
    (二)次按刑法第二條第一項規定：「行為後法律有變更者，
        適用行為時之法律。但行為後之法律有利於行為人者，
        適用最有利於行為人之法律。」。另裁判確定前犯數罪
        而依刑法第五十一條定應執行刑時，其中一罪在新法施
        行前者，亦應依刑法第二條第一項之規定，適用最有利
        於行為人之法律（最高法院民國九十五年五月二十三日
        第八次刑事庭會議決議參照）。查受刑人所犯如附表編
        號二號所示之罪，係於九十五年七月一日之前犯之，而
        刑法第五十一條業於九十四年一月七日修正，同年二月
        二日經總統令公布，並自九十五年七月一日起施行，修
        正前刑法第五十一條第五款規定：「數罪併罰，分別宣
        告其罪之刑，依左列各款定其應執行者：‥‥五、宣告
        多數有期徒刑者，於各刑中之最長期以上，各刑合併之
        刑期以下，定其刑期。但不得逾『二十年』。」，而修
        正後刑法第五十一條第五款則規定：「數罪併罰，分別
        宣告其罪之刑，依下列各款定其應執行者：‥‥五、宣
        告多數有期徒刑者，於各刑中之最長期以上，各刑合併
        之刑期以下，定其刑期。但不得逾『三十年』。」，經
        比較新舊法之結果，修正後刑法並無較有利於行為人之
        情形，依刑法第二條第一項前段，自應依修正前刑法第
        五十一條第五款之規定，定其應執行之刑。
    (三)再刑法第四十一條亦於九十四年一月七日修正，同年二
        月二日公布，並自九十五年七月一日起施行，修正前刑
        法第四十一條第一項、第二項分別規定為：「犯最重本
        刑為五年以下有期徒刑以下之刑之罪，而受六個月以下
        有期徒刑或拘役之宣告，因身體、教育、職業、家庭之
        關係或其他正當事由，執行顯有困難者，得以一元以上
        三元以下折算一日，易科罰金。但確因不執行所宣告之
        刑，難收矯正之效，或難以維持法秩序者，不在此限。
        」、「併合處罰之數罪，均有前項情形，其應執行之刑
        逾六月者，亦同。」，修正後刑法第四十一條第一項、
        第二項則分別規定為：「犯最重本刑為五年以下有期徒
        刑以下之刑之罪，而受六個月以下有期徒刑或拘役之宣
        告者，得以新臺幣一千元、二千元或三千元折算一日，
        易科罰金。但確因不執行所宣告之刑，難收矯正之效，
        或難以維持法秩序者，不在此限。」、「前項規定於數
        罪併罰，其應執行之刑未逾六月者，亦適用之。」，而
        刑法施行法第三條之一第三項復規定：於九十四年一月
        七日刑法修正施行前犯併合處罰數罪中之一罪，且該數
        罪均符合第四十一條第一項得易科罰金之規定者，適用
        九十年一月四日修正之刑法第四十一條第二項規定。
三、經查：受刑人因犯如附表所示之罪，經如附表所示之法院各
    判處如附表所示之刑，均經分別確定在案，此有臺灣士林地
    方法院九十七年度審易字第三七二號刑事判決、臺灣高等法
    院九十七年度上易字第三二四一號刑事判決、本院九十七年
    度簡字第四八○八號刑事簡易判決及臺灣高等法院被告前案
    紀錄表等在卷可參，揆之前揭說明，檢察官聲請定其應執行
    之刑，本院審核後認該聲請為正當，爰依法定其應執行之刑
    。又受刑人所犯如附表編號一號所示之罪本判處得以新臺幣
    一千元折算一日易科罰金，所犯如附表編號二號所示之罪本
    判處得以銀元三百元即新臺幣九百元折算一日易科罰金，依
    刑法施行法第三條之一第三項之規定，應適用修正前刑法第
    四十一條第二項規定而得易科罰金。然受刑人於為如附表編
    號二號所示之行為後，刑法第四十一條第一項有關易科罰金
    之折算標準業已修正公布施行，有如前述，而（廢止前）罰
    金罰鍰提高標準條例第二條並於九十五年五月十七日修正刪
    除，並自九十五年七月一日起施行，是有關易科罰金之折算
    標準，由修正前銀元一百元以上三百元以下（即新臺幣三百
    元以上九百元以下折算一日），提高為新臺幣一千元以上三
    千元以下折算一日，經比較新舊法結果，以行為時所適用之
    修正前刑法第四十一條第一項、廢止前罰金罰鍰提高標準條
    例第二條規定有利於受刑人，是依刑法第二條第一項前段之
    規定，自應適用行為時即修正前刑法第四十一條第一項前段
    、廢止前罰金罰鍰提高標準條例第二條之規定，併諭知受刑
    人所犯如附表所示之罪易科罰金之折算標準。
四、依刑事訴訟法第四百七十七條第一項，刑法第二條第一項前
    段、第五十三條、修正前刑法第五十一條第五款、第四十一
    條第一項前段、第二項，刑法施行法第三條之一第三項，廢
    止前罰金罰鍰提高標準條例第二條，現行法規所定貨幣單位
    折算新臺幣條例第二條，裁定如主文。
中    華    民    國    98    年    8     月    31    日
                  刑事第十一庭  法  官  黃紹紘
以上正本證明與原本無異。
如不服本裁定，應於送達後5日內，向本院提出抗告狀。
                                書記官  陳靜君
中    華    民    國    98    年    9     月    8     日
附表
┌──────┬─────────┬──────────┐
│編        號│        一        │        二          │
├──────┼─────────┼──────────┤
│罪        名│違反毒品危害防制條│偽造文書罪          │
│            │例                │                    │
├──────┼─────────┼──────────┤
│宣   告   刑│有期徒刑六月，如易│有期徒刑五月，如易科│
│            │科罰金，以新臺幣一│罰金，以銀元三百元即│
│            │千元折算一日。    │新臺幣九百元折算一日│
│            │                  │；減為有期徒刑二月又│
│            │                  │十五日，如易科罰金，│
│            │                  │以銀元三百元即新臺幣│
│            │                  │九百元折算一日。    │
├──────┼─────────┼──────────┤
│犯 罪  日 期│九十七年八月二十九│九十四年十月間      │
│            │日                │                    │
├──────┼─────────┼──────────┤
│偵查（自訴）│臺灣士林地方法院檢│臺灣臺北地方法院檢察│
│機       關 │察署九十七年度毒偵│署九十七年度偵緝字第│
│年 度 案 號 │字第一九七五號    │一八九四號          │
├───┬──┼─────────┼──────────┤
│      │法院│臺灣士林地方法院（│臺灣臺北地方法院    │
│      │    │聲請書誤載為臺灣高│                    │
│      │    │等法院，應予更正）│                    │
│      ├──┼─────────┼──────────┤
│最  後│案號│九十七年度審易字第│九十七年度簡字第四八│
│事實審│    │三七二號（聲請書誤│○八號              │
│      │    │載為九十七年度上易│                    │
│      │    │字第三二四一號，應│                    │
│      │    │予更正）          │                    │
│      ├──┼─────────┼──────────┤
│      │判決│九十七年十一月二十│九十八年二月十三日  │
│      │日期│日（聲請書誤載為九│                    │
│      │    │十八年一月六日，應│                    │
│      │    │予更正）          │                    │
├───┼──┼─────────┼──────────┤
│      │法院│臺灣高等法院      │臺灣臺北地方法院    │
│      ├──┼─────────┼──────────┤
│確  定│案號│九十七年度上易字第│九十七年度簡字第四八│
│判  決│    │三二四一號        │○八號              │
│      ├──┼─────────┼──────────┤
│      │判決│九十八年一月六日  │九十八年三月十六日  │
│      │確定│                  │                    │
│      │日期│                  │                    │
├───┴──┼─────────┼──────────┤
│備        註│臺灣臺北地方法院檢│臺灣臺北地方法院檢察│
│            │察署九十八年度執助│署九十八年度執字第二│
│            │字第六四三號      │○九七號            │
└──────┴─────────┴──────────┘


司法院資訊處製作；財團法人民間司法改革基金會備份。
